# 新设子公司设立未完成，是否需要编制合并报表

提问人：wshyjl 时间：2017-05-26 16:14:10
会计主体是指企业会计确认、计量和报告的空间范围。在会计主体假设下，企业应当对其本身发生的交易或事项进行会计确认、计量和报告，反映企业本身所从事的各项生产经营活动。 会计主体不同于法律主体。一般来讲，法律主体必然是一个会计主体，但会计主体不一定是法律主体。例如，在企业集团的情况下，一个母公司拥有若干个子公司，企业集团在母公司的统一领导下开展经营活动。母、子公司虽然是不同的法律主体（母、子公司分别也是会计主体），但为了全面地反映企业集团的财务状况、经营成果和现金流量，就有必要将这个企业集团作为一个会计主体，编制合并会计报表（此处的企业集团不是一个法律主体）。又如，独立核算的生产车间、销售部门等也可以作为一个会计主体来反映其财务状况，但它们都不是法律主体。 工商登记完成后，预示着一个新的法律主体形成，这个新的法律主体必定是一个会计主体，投资方在编制合并报表是应将该新会计主体纳入合并范围，需要编制合并财务报表。在财务报告附注中需要披露该子公司的具体情况。

回答人：chenyiwei
基本赞同此处观点。

提问人：动力十足 时间：2017-05-26 19:40:55
但是该合并的意义何在？第一，母公司尚未对其实际出资？第二子公司尚未正式开展生产经营活动，实际产生的支出应该也是很少？
是否可以从实质重于形式来理解，是否可以无需合并？

回答人：chenyiwei
从概念上讲该新设子公司也是母公司控制的，应纳入合并报表范围。实际操作中可根据重要性原则把握。但我个人认为这是性质问题，不建议排除出合并报表范围。

提问人：chuyazhou 时间：2017-05-27 09:49:24
在该子公司没有业务的情况下仍应合并吗，如果该子公司不构成业务

回答人：chenyiwei
只要有控制权就应纳入合并报表范围，合并范围的判断与被投资方是否构成业务无关。是否构成业务所影响的是取得控制权时是否构成企业合并，但对后续的合并报表处理没有影响。

提问人：colynnchiu 时间：2017-06-06 11:49:04
综合以上，可否如此理解：在子公司完成工商登记后，都应编制合并报表及合并附注，主表列式 合并报表及母公司报表（数据一致），报表附注项目中，在其他主体中的权益 说明 子公司 成立情况，但可不再列式母公司主要项目附注。

回答人：chenyiwei
可以这样理解。